【裁判字號】    97,上易,1964
【裁判日期】    971107
【裁判案由】    違反毒品危害防制條例
【裁判全文】
臺灣高等法院臺中分院刑事判決        97年度上易字第1964號
上  訴  人
即  被  告  甲○○
上列上訴人因違反毒品危害防制條例案件，不服臺灣臺中地方法
院九十七年度易字第三二二四號中華民國九十七年九月十七日第
一審判決（起訴案號：臺灣臺中地方法院檢察署九十七年度毒偵
字第三一七０號），提起上訴，本院判決如下：
    主  文
上訴駁回。
    理  由
一、按依刑事訴訟法第三百五十條、第三百六十一條、第三百六
    十二條、第三百六十七條規定，不服地方法院之第一審判決
    而上訴者，須提出上訴書狀，並應敘述具體理由，為上訴必
    備之程式；其所提出之書狀未敘述上訴理由，或僅曾以言詞
    陳述上訴理由者，均應於上訴期間屆滿後二十日內補提理由
    書於第一審法院。第一審法院經形式審查，認逾期未補提上
    訴理由者，應定期間先命補正；逾期未補正者，為上訴不合
    法律上之程式，應以裁定駁回。倘已提出上訴理由，但所提
    非屬具體理由者，則由第二審法院以上訴不合法律上之程式
    ，判決駁回。而所謂具體理由，必係依據卷內既有訴訟資料
    或提出新事證，指摘或表明第一審判決有何採證認事、用法
    或量刑等足以影響判決本旨之不當或違法，而構成應予撤銷
    之具體事由，始克當之（例如：依憑證據法則具體指出所採
    證據何以不具證據能力，或依憑卷證資料，明確指出所為證
    據證明力之判斷如何違背經驗、論理法則）；倘僅泛言原判
    決認定事實錯誤、違背法令、量刑失之過重或輕縱，而未依
    上揭意旨指出具體事由，或形式上雖已指出具體事由，然該
    事由縱使屬實，亦不足以認為原判決有何不當或違法者（例
    如：對不具有調查必要性之證據，法院未依聲請調查亦未說
    明理由，或援用證據不當，但除去該證據仍應為同一事實之
    認定），皆難謂係具體理由，俾與第二審上訴制度旨在請求
    第二審法院撤銷、變更第一審不當或違法之判決，以實現個
    案救濟之立法目的相契合，並節制濫行上訴（最高法院九十
    七年度臺上字第八九二號刑事判決意旨參照）。
二、經查：本件上訴人即被告甲○○雖於民國九十七年九月三十
    日向原審法院具狀提出刑事上訴狀聲明上訴，惟經核其所提
    出之上訴理由，僅陳述略稱：本件犯罪事實業經上訴人在
    偵查中及原審審理時坦承不諱，足證上訴人之態度良好，且
    現已決心悔改，痛改前非，經此次教訓深信上訴人絕無再犯
    之虞，且絕不敢再犯。茲因上訴人家裡尚有一子，現就讀
    中台醫護技術學院二年級，生活教育費用仍需依靠上訴人每
    天辛苦工作，維持其生計。且上訴人係以煮中藥代工為業，
    倘不幸因本件被判刑入獄服刑，對於上訴人之職業前途及全
    家經濟生活必將陷於絕境慘難言狀，顯見本件以從輕量刑緩
    刑暫不執行為當。上訴人經此教訓已深知悔悟，且願意擔
    任反毒宣導之義工，以免無知之人誤入岐途。茲因上訴人家
    境清寒，經濟至為貧困，倘受刑一年，必陷絕境，請求體恤
    上情，將原判決撤銷從輕發落，賜准緩刑以勵自新之機會等
    語。
三、本院查：
（一）上訴人即被告因不服地方法院之第一審判決而於九十七年
      九月三十日向原審法院具狀提出刑事上訴狀聲明上訴，則
      依刑事訴訟法第三百六十一條第二項條文、立法修正理由
      及上開最高法院判決意旨，被告倘已提出上訴理由，但所
      提非屬具體理由者，則由第二審法院以上訴不合法律上之
      程式，以判決駁回之。至於上訴理由是否具體，係屬第二
      審法院審查範圍，則不在命補正之列（參見法院辦理刑事
      訴訟案件應行注意事項第一百六十二點），合先敘明。
（二）經核上開被告所提之上訴理由，要非屬所謂之具體理由【
      即必須依據卷內既有訴訟資料或提出新事證，具體指摘或
      表明第一審判決有何採證認事、用法或量刑等足以影響判
      決本旨之不當或違法，而構成應予撤銷之具體事由，始克
      當之（例如：依憑證據法則具體指出所採證據何以不具證
      據能力，或依憑卷證資料，明確指出所為證據證明力之判
      斷如何違背經驗、論理法則），最高法院九十七年度臺上
      字第八九二號判決意旨參見】，而上訴人在原審審理中本
      即為有罪之陳述，復表明無證據調查，承認犯罪，有原審
      九十七年九月三日審判筆錄可稽。綜上，本件被告上訴理
      由僅泛言：本件犯罪事實業經上訴人在偵查中及原審審
      理時坦承不諱，足證上訴人之態度良好，且現已決心悔改
      ，痛改前非，經此次教訓深信上訴人絕無再犯之虞，且絕
      不敢再犯。茲因上訴人家裡尚有一子，現就讀中台醫護
      技術學院二年級，生活教育費用仍需依靠上訴人每天辛苦
      工作，維持其生計。且上訴人係以煮中藥代工為業，倘不
      幸因本件被判刑入獄服刑，對於上訴人之職業前途及全家
      經濟生活必將陷於絕境慘難言狀，顯見本件以從輕量刑緩
      刑暫不執行為當。上訴人經此教訓已深知悔悟，且願意
      擔任反毒宣導之義工，以免無知之人誤入岐途。茲因上訴
      人家境清寒，經濟至為貧困，倘受刑一年，必陷絕境，請
      求體恤上情，將原判決撤銷從輕發落，賜准緩刑以勵自新
      之機會為上訴之理由，而俱未依法指摘或表明第一審判決
      有何採證認事、用法或量刑等足以影響判決本旨之不當或
      違法，而構成應予撤銷之具體事由，揆諸上開最高法院判
      決意旨，及依「程序優先於實體」之刑事訴訟法原則，本
      件上訴自不合法定上訴程式，應予駁回，並不經言詞辯論
      為之。
據上論斷，應依刑事訴訟法第三百六十七條前段、第三百七十二
條，判決如主文。
中    華    民    國    97    年    11    月    7     日
            刑事第九庭    審判長法  官  江  德  千
                                法  官  賴  妙  雲
                                法  官  許  旭  聖
上列正本證明與原本無異。
不得上訴。
                                書記官  紀  美  鈺
中    華    民    國    97    年    11    月    7     日


司法院資訊處製作；財團法人民間司法改革基金會備份。
